【裁判字號】    97,上易,942
【裁判日期】    970717
【裁判案由】    竊盜
【裁判全文】
臺灣高等法院刑事判決                 97年度上易字第942號
上  訴  人
即  被  告  乙○○
上列上訴人因竊盜案件，不服臺灣板橋地方法院96年度易字第
3401號，中華民國97年2月14日第一審判決（起訴案號：臺灣板
橋地方法院檢察署96年度偵字第24855號），提起上訴，本院判
決如下：
    主  文
上訴駁回。
    事  實
一、乙○○前於民國92年間因施用毒品案件，經台灣板橋地方法
    院 (下稱同院)於92年5月22日以92年度訴字第1055號就施用
    第一、二級毒品部分分別判處有期徒刑8月、4 月，應執行
    有期徒刑10月，於92年6月16日確定；又於同年間犯偽造文
    書罪，經本院於93年1月13日以92年度上訴字第4533號判處
    有期徒刑八月，於93年2月12日確定，前開兩案罪刑，嗣經
    本院以93年度聲字第309號裁定應執行有期徒刑1 年5 月確
    定；又於93年間因施用毒品案件，經同院於93年7月30日以
    93年度訴字第942號就施用第一、二級毒品部分分別判處有
    期徒刑10月、6 月，應執行有期徒刑1 年2 月，於93年8月
    30日確定，上述案件經合併執行，於95年1月12日假釋出監
    ，惟嗣經撤銷假釋，又入監執行殘刑10又18日，再經同院以
    96年度聲減字第1135號裁定就上開罪刑減為有期徒刑8月又
    15日、7 月確定，於96年7月16日執行完畢（構成累犯）。
    乙○○繼於96年間因施用毒品案件，經同院於96年8月24 日
    以96年度訴字第2119號判處有期徒刑1年，減為有期徒刑6月
    ，於96年10月8日確定（嗣於96年10月20日入監，現尚執行
    中）。猶不知悔改，基於意圖為自己不法所有之犯意，分別
    為下列之行為：
  (一)於96年10月12日晚上11時許，至臺北縣三重市○○○路169
    號，由吳宗榮管理而無人居住之「協隆汽車修護廠」外，踰
    越鐵欄杆後，攀爬石棉瓦牆之抽風機扇葉縫隙進入屋內，以
    車內之鑰匙，插入停放於該處，為「好好小客車租賃有限公
    司」所有之車牌號碼EE－1709號租賃小客車之電門鎖頭，並
    發動引擎，開啟廠房之鐵捲門後將該車駛離而竊取之，得手
    後供己代步使用，嗣因該車輛故障無法行駛而丟棄於臺北縣
    三重市○○路○ 段188 巷15號對面。
  (二)於前揭竊取之車輛故障後，復另行起意返回上址，經未關閉
    之鐵捲門進入廠房後，同以插於車內之鑰匙發動引擎而駛離
    之方式，竊取「好好小客車租賃有限公司」所有之車牌號碼
    8125－BB號租賃小客車，得手後亦供己代步之用。嗣於96年
    10月13日上午11時30分許，乙○○駕駛竊得之上開車牌號碼
    8125－BB號小客車行經臺北縣三重市○○路19巷2弄15號前
    時為警查獲，始查知上情。
二、案經臺北縣政府警察局三重分局報請臺灣板橋地方法院檢察
    署檢察官偵查起訴，經同院改依簡式審判程序審理。
    理  由
一、訊據上訴人即被告乙○○坦承竊取事實一、(二)之汽車，然否
    認竊取事實一、(一)之汽車，辯稱：我開第二台車子在路上被
    警察攔下來，車門一打開就被打，警詢時警察叫我認一認就
    好了，後來才知道是一罪一判，我當天就有去三重縣立醫院
    驗傷云云。惟查：
  (一)上開事實業據被告於原審審理時坦承不諱，並經證人即被害
    人吳宗榮、甲○○於警詢時之證述相符，並有贓物認領保管
    單一件、現場及贓物照片十幀附卷可稽，足認被告自白與事
    實相符。
  (二)被告雖以前詞置辯，惟被告於警詢已自承是因為遭警攔截圍
    捕時不小心跌倒受傷的，警方沒有刑求或逼供或以任何不當
    方式製作筆錄等語 (偵卷第9頁、第10頁)。嗣於96年10月13
    日移送檢察官偵訊，仍坦承犯行，並無提出任何刑求之抗辯
    (偵卷第34頁)，自難認有何刑求之情事。又上開二部失竊汽
    車均係停放於台北縣三重市○○○路169號之協隆汽車股份
    有限公司內，被告於本院準備程序中，經詢以該二台車子是
    否放在一起，答稱：就在同一個修護廠等語 (本院卷第22頁
    )，本件若非被告確有竊取上開二部汽車，被告如何知悉事
    實一、(一)之汽車，亦係停放在一起？又若非被告竊取事實一
    、(一)之汽車，而開啟鐵捲門，被告又如何知悉該修護廠鐵捲
    門已開啟，而至該修護廠竊取事實一、(二)之汽車？其上開辯
    解，顯係臨訟編織之詞，自不可採。本件事證明確，應依法
    論科。
二、核被告於犯罪事實一之(一)所為，係犯刑法第321 條第1 項第
    2 款踰越安全設備之加重竊盜罪；其於犯罪事實一之(二)所為
    ，則係犯刑法第320 條第1 項普通竊盜罪（起訴書就所犯法
    條原未載刑法第321 條第1 項第2 款罪名部分，業經檢察官
    於原審到庭陳述補正）。被告係先竊取事實一、(一)之汽車，
    嗣於駛離現場後因該車故障，始起意折回竊取另一部汽車，
    所犯上揭加重竊盜、普通竊盜兩罪之間，犯意各別，行為互
    殊，時間有異，各具獨立性，應予分論併罰。查被告前於92
    年間因施用毒品案件，經同院於92年5月22日以92年度訴字
    第1055號就施用第一、二級毒品部分分別判處有期徒刑8月
    、4 月，應執行有期徒刑10月，於92年6月16日確定；又於
    同年間犯偽造文書罪，經本院於93年1月13日以92年度上訴
    字第4533號判處有期徒刑8 月，於93年2月12日確定，前開
    兩案罪刑，嗣經同院以93年度聲字第309號裁定應執行有期
    徒刑一年五月確定；又於93年間因施用毒品案件，經同院於
    93年7月30日以93年度訴字第942號就施用第一、二級毒品部
    分分別判處有期徒刑10 、6 月，又入監執行殘刑10月又18
    日，再經同院以96年度聲減字第1135號裁定就上開罪刑減為
    有期徒刑8月又15日、7月確定，於96年7月16日執行完畢，
    此有本院前案紀錄表在卷可按，其於有期徒刑執行完畢後五
    年內故意再犯本案之罪，係屬累犯，應依刑法第47條第1項
    之規定加重其刑。
三、原審本於上開相同之認定，援引刑法第321條第1項第2款、
    第320條第1項、第47條第1項、第51條第5款，刑法施行法第
    1條之1規定，並審酌被告年值青壯，貪慾圖便，苟且偷盜，
    犯罪所生危害非輕，惟其於犯罪後尚能坦承犯行等一切情狀
    ，分別量處有期徒刑8月、6月，併定其應執行之刑1年，以
    資懲儆。核原審認事用法並無違誤，量刑亦頗適當，應予維
    持。被告上訴，核無理由，應予駁回。
四、被告經合法通知，無正當理由不到庭，爰不待其陳述，逕行
    判決。
據上論斷，應依刑事訴訟法第368條、第371條，判決如主文。
本案經檢察官田炳麟到庭執行職務。
中    華    民    國    97    年    7    月    17    日
                  刑事第十七庭  審判長法  官  趙功恆
                                      法  官  高明哲
                                      法  官  陳世宗
以上正本證明與原本無異。
不得上訴。
                                      書記官  魏汝萍
中    華    民    國    97    年    7     月    17    日
附錄：本案論罪科刑法條全文


司法院資訊處製作；財團法人民間司法改革基金會備份。
